# 新租赁准则下的折旧问题

提问人：XLIHP 时间：2021-11-19 10:12:08
各位大佬好，我在实务中碰到了一个关于使用权资产折旧的问题。
如果我们在 1 月 1 日开始租赁，并且当月计提了折旧。
然后我在 4 月 14 日终止了租赁，那么 4 月是否计提折旧。如果时间改为 4 月 15 日，或者 4 月 30 日该如何处理？
谢谢！

回答人：chenyiwei
使用权资产折旧在很大程度上参照固定资产折旧。如果在租赁期开始日所在月份按全月计提了折旧的，则处置当月一般不计提折旧。